【裁判字號】    99,訴,4173
【裁判日期】    991029
【裁判案由】    清償借款
【裁判全文】
臺灣臺北地方法院民事判決              99年度訴字第4173號
原      告  合作金庫商業銀行股份有限公司
法定代理人  丙○○
訴訟代理人  乙○○
被      告  甲○○
上列當事人間清償借款事件，本院於民國99年10月27日言詞辯論
終結，判決如下：
    主      文
被告應給付原告新臺幣佰貳拾壹萬仟伍佰拾柒元，及自民
國八十六年八月七日起至清償日止，按年息百分之九點九計算之
利息，暨自民國八十六年九月八日起至清償日止，其逾期在六個
月以內者，按上開利率百分之十，逾期超過六個月者，按上開利
率百分之二十計算之違約金。
訴訟費用由被告負擔。
    事實及理由
壹、程序部分：
    按當事人得以合意定第一審管轄法院，民事訴訟法第24條第
    1項前段定有明文。查本件兩造於借據其他約定事項第12條
    約定，合意以本院為第一審管轄法院，則本院就本件訴訟自
    有管轄權，合先敘明。
貳、實體部分：
一、原告起訴主張：被告於民國85年2月7日向原告借得新臺幣（
    下同）331萬元，約定借款期間20年，按月攤繳本息，利息
    依本行基本放款利率7.7%加碼年息2.5%（合計年息為9.9%）
    浮動計付，如未按期攤還本息時，其債務即視為全部到期，
    借款人喪失期限利益。遲延給付本金或利息時，除仍按上開
    利率計息外，自逾期之日起6個月以內按原放款利率10%，逾
    期6個月以上者，超過6個月部分按放款利率20%計付違約金
    。詎被告僅攤還本息至86年8月7日，尚積欠本金321萬3,537
    元及利息暨違約金，經原告催討仍未清償，應視同債務全部
    到期，爰依消費借貸之法律關係，提起本訴等語。並聲明：
     如主文第1項所示。
二、被告對原告所主張之事實均不爭執，惟辯稱目前沒有收入，
    ，無力清償，願意由原告就其所有房屋聲請拍賣等語。
三、經查，原告主張之事實，業據提出放款帳務序時紀錄明細表
    、基本利率變動表及借據等件為證，被告對原告所主張之事
    實亦不爭執，自堪信原告之主張為真實。被告雖辯稱其目前
    經濟狀況不佳，無力清償云云，惟被告有無清償能力要與其
    應否負清償責任無涉，是被告所辯顯不足採。從而，原告訴
    請被告應給付如主文第1項所示之金額、利息及違約金，洵
    屬正當，應予准許。
四、訴訟費用負擔之依據：民事訴訟法第78條。
中    華    民    國    99    年    10    月    29    日
                  民事第三庭  審判長法  官  郭美杏
                                    法  官  陳怡雯
                                    法  官  吳若萍
以上正本係照原本作成。
如對本判決上訴，須於判決送達後20日內向本院提出上訴狀。如
委任律師提起上訴者，應一併繳納上訴審裁判費。
中    華    民    國    99    年    11    月     1    日
                                    書記官  劉英權

司法院資訊處製作；財團法人民間司法改革基金會備份。
